【裁判字號】    98,審訴,2766
【裁判日期】    980828
【裁判案由】    毒品危害防制條例
【裁判全文】
臺灣高雄地方法院刑事判決            98年度審訴字第2766號
公  訴  人  臺灣高雄地方法院檢察署檢察官
被      告  甲○○
上列被告因違反毒品危害防制條例案件，經檢察官提起公訴（98
年度毒偵字第3191號），嗣因被告就被訴事實為有罪陳述，經本
院告知簡式審判程序意旨且聽取公訴人及被告之意見，本院合議
庭裁定由受命法官獨任依簡式審判程序審理並判決如下：
    主  文
甲○○施用第一級毒品，累犯，處有期徒刑壹年。
    事  實
一、甲○○前因施用毒品案件，經本院87年度毒聲字第3972號裁
    定送觀察、勒戒後，認有繼續施用毒品傾向，遂以87年度毒
    聲字第4424號裁定令入戒治處所施以強制戒治，再以88年度
    毒聲字第3008號裁定停止戒治，復以88年度毒聲字第6284號
    裁定撤銷停止戒治，於民國89年5 月22日執行完畢釋放，另
    由台灣高雄地方法院檢察署檢察官以90年度戒毒偵字第437
    號為不起訴處分。又於92年間同因施用毒品，經本院93年度
    訴字第1719號判決判處有期徒刑7 月確定。其後再因施用毒
    品案件，先後由本院以95年度訴字第1546號及95年度訴字第
    4154號判決各判處有期徒刑1 年確定，復經裁定均減為有期
    徒刑6 月且接續執行，於96年11月29日縮短刑期假釋出監（
    縮刑期滿日期為同年12月28日），因假釋期滿未經撤銷而視
    為執行完畢。詎其猶不知悛悔，竟基於施用第一級毒品海洛
    因之犯意，於98年5 月1 日21時許，在其位於高雄市○○區
    ○○街12巷6 號住處，以將海洛因摻水後再以針筒注射之方
    式，非法施用第一級毒品海洛因1 次。嗣於同年月3 日16時
    許，在高雄市前金區○○○街、大同二路口遭警盤檢查獲，
    並徵得其同意後採尿送驗，進而查悉上情。
二、案經高雄市政府警察局新興分局報請台灣高雄地方法院檢察
    署檢察官偵查起訴。
    理  由
一、本件被告甲○○係違反毒品危害防制條例第10條第1 項施用
    第一級毒品罪，其法定刑為死刑、無期徒刑、最輕本刑為3
    年以上有期徒刑以外之罪，於準備程序進行中被告就被訴事
    實為有罪陳述，由受命法官告知簡式審判程序要旨並聽取其
    與公訴人之意見，經被告同意適用簡式審判程序後，本院亦
    認無不得或不宜改依簡式審判程序進行之處，爰依刑事訴訟
    法第273 條之1 第1 項、第284 條之1 規定，本院合議庭裁
    定由受命法官獨任進行簡式審判程序，合先敘明。
二、上揭事實，業有濫用藥物尿液檢體監管記錄表暨高雄市立凱
    旋醫院98年5 月13日濫用藥物尿液檢驗報告各1 件在卷可稽
    ，復據被告於本院審理中上情坦認不諱，足徵其自白核與事
    實相符，堪予採信。另查，被告前因施用毒品案件，經裁定
    送觀察、勒戒後，認有繼續施用毒品傾向，遂以裁定令入戒
    治處所施以強制戒治，再以裁定停止戒治及撤銷停止戒治，
    於89年5 月22日執行完畢釋放，另由台灣高雄地方法院檢察
    署檢察官以90年度戒毒偵字第437 號為不起訴處分；又於92
    年間同因施用毒品，經本院93年度訴字第1719號判決判處有
    期徒刑7 月確定等情，有台灣高等法院被告前案紀錄表及本
    院被告院內索引卡紀錄表各1 份附卷可參，足認被告確於首
    次強制戒治執行完畢釋放後，5 年內再犯毒品危害防制條例
    第10條之施用毒品罪。職是，本件事證明確，被告犯行洵堪
    認定，自應依法論科。
三、查海洛因係毒品危害防制條例第2 條第2 項第1 款所定第一
    級毒品，依法不得持有、施用及販賣。核被告甲○○所為，
    係違反毒品危害防制條例第10條第1 項施用第一級毒品罪。
    其施用第一級毒品海洛因前持有海洛因之低度行為，應為施
    用之高度行為所吸收，不另論罪。再者，被告前因施用毒品
    等罪，先後經本院判決有罪確定，於96年11月29日縮短刑期
    假釋出監（縮刑期滿日期為同年12月28日），嗣因假釋期滿
    未經撤銷而視為執行完畢一節，業如前述，並有前開台灣高
    等法院被告前案紀錄表附卷足憑，是其前受有期徒刑執行完
    畢後，5 年內故意再犯有期徒刑以上之本罪，應論以累犯並
    依法加重其刑。爰審酌被告前因施用毒品案件，迭經觀察勒
    戒、強制戒治及法院科刑判決後，竟再為本件施用毒品犯行
    ，足見其惡習已深，且戒絕毒癮之意志不堅，未能體悟施用
    毒品對自己、家人造成之傷害及社會之負擔，自屬可議；惟
    念其於犯後態度良好，並能坦承犯行，及施用毒品本質上係
    屬戕害自身健康之行為，尚未直接危害他人，反社會性程度
    應屬較低等一切情狀，量處如主文所示之刑，以資懲儆。
據上論斷，應依刑事訴訟法第273 條之1 第1 項、第299 條第1
項前段，毒品危害防制條例第10條第1 項，刑法第11條前段、第
47條第1 項，判決如主文。
中    華    民    國    98    年    8     月    28    日
                  刑事第十庭  法  官    陳明呈
以上正本證明與原本無異。
如不服本判決應於收受送達後10日內向本院提出上訴書狀，並應
敘述具體理由；如未敘述上訴理由者，應於上訴期間屆滿後20日
內向本院補提理由書（均須按他造當事人之人數附繕本）「切勿
逕送上級法院」。
中    華    民    國    98    年    8     月    28    日
                              書記官    張琇晴
附錄本判決論罪科刑之法條：
毒品危害防制條例第十條
施用第一級毒品者，處六月以上五年以下有期徒刑。
施用第二級毒品者，處三年以下有期徒刑。


司法院資訊處製作；財團法人民間司法改革基金會備份。
